【裁判字號】    98,上更(一),167
【裁判日期】    990225
【裁判案由】    懲治走私條例
【裁判全文】
臺灣高等法院高雄分院刑事判決     98年度上更(一)字第167號
上  訴  人
即  被  告  乙○○
            甲○○
            丙○○
上列三人共同
選任辯護人  張志明律師
上列上訴人等因懲治走私條例案件，不服臺灣高雄地方法院96年
度訴字第4379號中華民國97年12月23日第一審判決（起訴案號：
臺灣高雄地方法院檢察署96年度偵字第25672 號），提起上訴，
經判決後，由最高法院發回更審，本院判決如下：
     主  文
原判決撤銷。
乙○○共同犯走私罪，處有期徒刑肆月；又共同犯船舶未經許可
進入大陸地區罪，處有期徒刑月，應執行有期徒刑伍月。
甲○○、丙○○共同犯走私罪，各處有期徒刑月；又共同犯船
舶未經許可進入大陸地區罪，各處有期徒刑貳月，各應執行有期
徒刑肆月。
     事  實
一、乙○○為高雄籍漁船「榮翔壹號」船長，甲○○、丙○○、
    洪居雄、古文德（以上2 人由原審另行審理）則均受雇為該
    漁船之船員，乙○○與甲○○、丙○○、洪居雄、古文德均
    明知不得私運逾公告數額之管制物品進口，而魚類為海關進
    口稅則第3 章所列之物品，屬於行政院公告「管制物品項目
    及其數額」丙項所列之管制進口物品，一次私運總額由海關
    照緝獲時之完稅價格計算，不得超過新台幣（下同）10萬元
    或重量不得超過1,000 公斤，竟共同基於自大陸地區私運管
    制物品進入臺灣地區之犯意聯絡，於民國96年8 月24日10時
    20分許，駕駛「榮翔壹號」漁船自高雄港第二港口中和安檢
    所報關出港後，先於同年月25日上午8 時4 分許（原判決誤
    載為同年月24日上午8 時4 分許，應予訂正）至同日下午2
    時12分許之某時，另行共同基於未經許可駕駛船舶進入大陸
    地區之犯意，進入屬於中國大陸地區管轄水域之東經118 度
    40分35.94 秒、北緯24度39分47.49 秒位置靠岸。又於同年
    月26日下午4 時16分許至同年9 月1 日上午5 時33 分 許之
    某時，進入屬於中國大陸地區管轄水域之東經117 度31分15
    .94 秒、北緯23度44分37.11 秒位置靠岸，在上開2 次靠岸
    期間，分別向真實姓名、年籍不詳之大陸地區漁民購買漁產
    品，總共取得附表所示之小卷、魷魚、鯖尾魚與四破魚共計
    毛重約89,150公斤（扣除水、冰及包裝袋、紙箱後，合計淨
    重約55公噸），再共同將前揭小卷、魷魚、鯖尾魚與四破魚
    搬運至「榮翔壹號」漁船船艙內藏放後返航，於96年9 月2
    日下午4 時21分抵達我國領域內之高雄港中和安檢所並報關
    入港，以此方式自大陸地區私運上開管制物品進入台灣地區
    ，嗣於「榮翔壹號」漁船正在卸貨，行政院海岸巡防署（下
    稱「海巡署」）中和安檢所人員依法執行監卸漁獲任務時，
    發現上開漁獲疑似係走私進口之物，乃通報海巡署第五岸巡
    總隊查緝員前來，共同對榮翔壹號漁船實施檢查，並當場查
    扣得上開私運之管制進口物品小卷、魷魚、鯖尾魚與四破魚
    共計毛重約89,150公斤（扣除冰塊、水分及包裝袋、箱子後
    ，實際合計淨重約55公噸），而查知上情。
二、案經行政院海巡署南部地區巡防局第五海岸巡防總隊移送臺
    灣高雄地方法院檢察署檢察官偵查起訴。
    理  由
壹、程序部分：
一、榮翔壹號漁船上安裝之航程紀錄器（Voyage Data Recorder
    ，簡稱ＶＤＲ），其原理係透過紀錄器內建之「全球衛星定
    位系統（Global Positioning System ，簡稱ＧＰＳ）」以
    天線接收衛星定位訊號後，紀錄漁船航跡資料，在紀錄器正
    常運作時，可隨時紀錄漁船出海作業之實際航跡等情，業據
    證人林榮耀於原審證稱：航程記錄器內有全球衛星定位系統
    ，不斷接收衛星訊號，將漁船的經緯度記錄於航程記錄器內
    記憶體中，當船下次加油時，可讀取其記錄之資料，記錄其
    作業時數，另一方面，也可讀取船之航跡資料，與市售之衛
    星系統原理是相同；航程記錄器是即時記錄，事後判讀，先
    記錄在記憶卡內，於加油時，再透過安裝在加油站之讀取器
    ，將檔案傳輸到成功大學之資料處理室內，如有須要航跡資
    料時，再去成功大學電腦內調取之，又原審卷第133 頁之航
    跡圖是由電腦直接描繪出來，漁業署委請成功大學設計航跡
    描繪軟體，自漁業署內電腦可透過網路接收儲存於成大電腦
    內之漁船經緯度的資料，接收後透過航跡描繪軟體描繪出來
    等語（見原審卷第207 至210 頁），又上開衛星定位及航程
    記錄器運作、航跡圖繪製原理，亦均有行政院漁業署漁二字
    第0971221244號函附論文1 份可參（見原審卷第234 至301
    頁），顯見認原審卷附之「榮翔壹號」漁船航程軌跡圖，係
    衛星導航系統直接接收衛星定位數據資料後，再由電腦依據
    所取得之數據資料，自動描繪而得，於製作過程中，並無人
    為外力介入，故不存在人對過去事物常發生之主觀上知覺、
    記憶錯誤之危險，是上開航程軌跡圖自非傳聞證據，依法得
    作為本案之證據。
二、卷附榮翔壹號漁船歷史購油紀錄1 份，係行政院漁業署公務
    員於例行性之公務過程中，所為規律性之紀錄文書，雖屬被
    告以外之人於審判外之陳述，惟經查該份文書係公務員依漁
    業法及漁業動力用油優惠油價標準等規定，於每次漁船加油
    後就漁船加油時間、單位、時數、補助金額等特定項目所為
    之紀錄，於記錄當時並無作為日後個案審理時使用之預期，
    且無顯不可信之情事，依刑事訴訟法第159 條之4 第2 款之
    規定，自得為本案之證據。
三、次按被告以外之人於審判外之陳述雖不符刑事訴訟法第159
    條之1 至之4 等4 條之規定，而經當事人於審判程序同意作
    為證據，法院審酌該言詞陳述或書面陳述作成時之情況，認
    為適當者，亦得為證據；當事人、代理人或辯護人於法院調
    查證據時，知有前項不得為證據之情形，而未於言詞辯論終
    結前聲明異議者，視為有前項之同意，刑事訴訟法第159 條
    之5 定有明文。經查，卷附被告乙○○手寫之漁船載運漁產
    品是否自行捕獲諮詢表，內政部台內地字第0970135147號函
    文等件，均為被告以外之人於審判外所為之書面陳述，屬傳
    聞證據，且無刑事訴訟法第159 條之1 至之4 等4 條規定情
    形，又檢察官、被告、辯護人均已知悉上開書面陳述屬傳聞
    證據，且於本院言詞辯論終結前均未聲明異議，本院審酌上
    開證據於作成時亦無任何不適當之情況，認以之作為本案之
    證據，應屬適當，故上開證據應有證據能力。
四、又海域、海岸、河口、與非通商口岸之查緝走私、防止非法
    入出國、執行通商口岸人員之安全檢查及其他犯罪調查事項
    ，乃巡防機關掌理事項之一；另巡防機關人員執行前揭事項
    時，得對進出海域、海岸、河口、非通商口岸及航行領海內
    之船舶或其他水上運輸工具及其載運人員、物品，有正當理
    由，認有違法之虞時，得依法實施檢查，海岸巡防法第4 條
    第1 項第3 款、第5 條第1 項第2 款分別定有明文。又可為
    證據或得沒收之物，得扣押之，刑事訴訟法第133 條第1 項
    定有明文。是以巡防機關人員有正當理由認有違法之虞，而
    登船實施檢查，應屬依據法令執行職務之行為，核與非法搜
    索並不相當（最高法院94年度台上字第6338號判決參照）。
    經查，本案係海巡署南部地區巡防局第五海岸巡防總隊中和
    安檢所於監卸漁獲勤務時，認為榮翔壹號漁船涉嫌走私漁獲
    進入臺灣地區，而通報海巡署南部地區巡防局第五海岸防巡
    總隊前來支援，並依海岸巡防法第4 條第1 項第3 款之規定
    對「榮翔壹號」漁船進行檢查，於此時發現該漁船船艙內及
    已卸除如附表所示之漁獲均係走私進口之管制進口物品，再
    通知被告乙○○前來現場製作扣押物品清單，並當場將上開
    扣押物品責付予被告乙○○等情，已經證人即海巡署第五海
    岸巡防總隊人員王炳昇於原審證述等語明確（見原審卷第11
    3 至119 頁），並有該隊製作之物品扣押清單在卷可稽，足
    徵本案海巡署人員對「榮翔壹號」漁船進行檢查，因而發現
    可為證據之上開管制進口物品，進而予以扣押等程序，尚符
    合上開海岸巡防法及刑事訴訟法之規定，是於檢查漁船、漁
    獲物過程中拍攝之照片，及當場所扣押之上開管制進口物品
    ，自得作為本案之證據。本案被告3 人之辯護人於原審準備
    程序雖辯稱：本案海巡署人員對「榮翔壹號」漁船實施安檢
    並進行搜索、扣押，惟依搜索筆錄記載，搜索開始時間為96
    年9 月2 日晚間7 時，然船長乙○○當時並未在場，卷內「
    自願受搜索同意書」係海巡署人員於96年9 月3 日凌晨1 時
    許搜索完畢後，始要求船長乙○○簽立，顯見本案海巡署人
    員於實施搜索行為前，未經船長乙○○同意，又未持搜索票
    ，係屬違法搜索扣押，所得扣押之漁獲，以及因此所攝得之
    照片均無證據能力等語。惟查上開查緝隊人員對於上開漁船
    進行檢查，並對上述之管制進口物品予以扣押，均符合海岸
    巡防法及刑事訴訟法上開規定，已如前述，足見安檢人員有
    權進行檢查及扣押，原無必要另行準備「自願性搜索同意書
    」提供予被告等人簽立，辯護人上開所辯，尚屬無據。從而
    ，應認本案因上開檢查及扣押行為所衍生之證據，如漁船設
    備照片、魚貨照片、海巡署南部地區巡防局第五岸巡總隊搜
    索扣押筆錄、扣押物品目錄表等件均具有證據能力。
貳、實體部分：
一、上開事實，業據上訴人即被告乙○○、甲○○、丙○○於本
    院審理時供承不諱，並有機漁船（含船員）進出港檢查表、
    高雄市未滿一百噸漁船出（進）港申請書、漁船（貨）具領
    保管切結書、扣押物品目錄表各1 紙，及漁船及漁獲物照片
    共19張附卷可稽（見警卷第31、32至42、49頁，原審卷第67
    頁）。
二、按「漁業動力用油優惠油價標準」第5 條規定，漁船為使用
    政府免徵貨物稅、營業稅及補貼優惠油價之漁業用油，需裝
    設航程紀錄器，而榮翔壹號漁船為依「漁業動力用油優惠油
    價標準」請領漁業用油補助，而於95年12月7 日申請安裝漁
    船航程紀錄器完畢之事實，業據證人即行政院農業委員會漁
    業署技正林榮耀於原審證稱：根據本署之安裝航程記錄器安
    裝船主簽收資料，榮翔壹號漁船是於95年12月17日安裝完成
    航程紀錄器，航程紀錄器是本署免費安裝，如漁船要請領漁
    業用油補貼，一定要裝航程記錄器，以利讀取作業時數等語
    明確（見原審卷第208 頁），並有行政院農委會漁業署漁二
    字第0971221244號函附榮翔壹號航程紀錄器設備安裝簽收紀
    錄在卷可佐（見原審卷第229 頁）。再原審為查明榮翔壹號
    漁船出海後之航程動向，向行政院農委會漁業署調得之榮翔
    壹號漁船96年8 月24日至9 月2 日之漁船航跡圖，而據該航
    跡圖顯示，榮翔壹號漁船（CT5-1237）於96年8 月24日出港
    後，即直接往中國大陸海岸方向行駛，於96年8 月25日上午
    8 時4 分抵達中國大陸海岸之東經118 度40分35.94 秒、北
    緯24度39分47.49 秒位置（A 點）停留至同日下午2 時12分
    ，又於同月26日下午4 時16分許前往中國大陸海岸之東經11
    7 度31分15.94 秒、北緯23度44分37.11 秒之位置（B 點）
    停留，至96年9 月1 日上午5 時33分始離開，又於96年9 月
    2 日下午4 時21分返回高雄港（可參見「榮翔壹號」96年8
    月24日至96年9 月2 日之漁船航程軌跡圖，見原審卷第133
    、158 頁）。並經證人即漁業署人員劉志儒於本院前案證稱
    ：航跡圖上註記出港、入港、Ａ點、Ｂ點之時間、經緯度即
    手寫部分，係伊依照電腦顯示記載，因航跡圖縮小列印在Ａ
    4 紙張，無法顯示時間及經緯度，所以列印後依電腦記錄，
    註記在航跡圖上等語明確。從而，足認榮翔壹號漁船於96年
    8 月24日出海後，從96年8 月25日上午8 時4 分至同年8 月
    25日下午2 時12分，及從96年8 月26日下午4 時16分至96年
    9 月1 日上午5 時33分止均在大陸地區沿岸停靠，未在海上
    行駛之事實；又按榮翔壹號漁船於本航次出海時間雖長達9
    日，惟實際總航行時數僅63.2小時一節，亦有榮翔壹號漁船
    歷史購油紀錄表1 紙在卷可證（見原審卷第231 頁），參以
    榮翔壹號漁船屬於拖網漁船，捕撈魚獲全賴船上配備之2 張
    拖網一節，經被告乙○○供述屬實（見警卷第8 頁），且有
    漁船設備照片、行政院農業委員會漁業執照1 紙在卷可證（
    見警卷第33至38、52頁），則榮翔壹號漁船在上開時間內，
    均未在漁場上航行，自無法作業捕魚，是以如附表所示淨重
    合計高達55公噸之扣案漁獲自不可能係榮翔壹號船員自行捕
    獲，灼然甚明。再者，扣案如附表所示漁獲數量達數千箱，
    該等漁獲物均具一定價值，既非被告等人自行捕獲，亦不可
    能憑空取得，又本案查獲之漁產品數量既高達數千箱，衡情
    應係直接自陸地上接運上船，而榮翔壹號漁船在上開A 點、
    B 點停靠之位置，均屬中國政府公布之領海基線向陸一側之
    水域，屬大陸地區之內水等情，亦為內政部97年8 月21日台
    內地字第0970135147號函釋明確（見原審卷第160 頁），故
    上開漁獲係被告乙○○等人利用停留於中國大陸地區所屬內
    水期間，與不詳之大陸地區漁民交易取得之事實，亦甚為明
    確。
三、再按92年10月23日公告修正之「管制物品項目及其數額」丙
    項第5 款乃規定：一次私運海關進口稅則第1 章至第8 章所
    列之物品及稻米、稻米粉、花生、茶葉、種子（球），其總
    額由海關照緝獲時之完稅價格計算，超過新臺幣10萬元者(
    外幣按當時辦理外匯銀行買進價格折算）或重量超過1,000
    公斤者。但報運進口之物品未虛報貨名或產地者，不屬本項
    所列之管制進口物品（按上開法規嗣後雖於97年2 月27 日
    修正公布，惟依大法官釋字第103 號解釋，上開「管制物品
    項目及其數額」種類項目之變更屬於事實變更而非法律變更
    ，併予說明）。質言之，當：1.海關進口稅則第1 章至第8
    章所列之物品，2.完稅價格計算超過新臺幣10萬元或重量超
    過1, 000公斤，即為「管制物品項目及其數額」丙項第5 款
    所規制之管制進口物品。又本案被告3 人與同案被告古文德
    、洪居雄未經申報，單次出海即運載總重量超過1,000 公斤
    之四破魚、鯖尾魚、小卷、魷魚等魚類進入臺灣地區，已如
    前述，而上開魚類均屬於海關進口稅則第3 章所列之物品，
    亦有財政部高雄關稅局函覆之高普緝字第0961018425號函及
    函附歸列清表在卷可證（見偵卷第54、55頁）。從而，被告
    3 人與古文德、洪居雄於上開時間未經申報，即自大陸地區
    私運管制物品進入臺灣地區之事實，即堪以確認。又依扣押
    物品清單記載，被告等人當日捕獲之漁獲物數量為「鯖尾魚
    3,100 箱（每箱約12公斤）、魷魚頭2,202 箱（每箱約14公
    斤）、魷魚身400 箱（每箱約12公斤）、四破魚1, 500箱（
    每箱約10公斤）、小卷200 箱（每箱約10公斤）」，被告乙○○雖不否認捕獲上開扣押物品目錄表記載之4 種魚類，惟
    辯稱：上開漁獲是有包括紙箱、外包裝、冰塊、水分之重量
    ，實際上漁獲本身僅有重55公噸而已等語，並在扣押物品清
    單上所列4 種漁獲物後面親筆註明：「以上總量還未扣除水
    冰箱子袋子實際魚貨重量約55噸」等語（見警卷第10、32頁
    ，偵卷第20頁）。經查上開記載之漁獲物數量、重量與第五
    海岸巡防總隊中和安檢所製作打字之「漁船載運漁產品是否
    自行捕獲諮詢表」記載被告當日捕獲之漁獲物數量為：「四
    破魚約15噸（1 箱約10公斤）、小卷約2 噸（1 箱約10公斤
    ）、鯖威魚約36.25 噸（1 箱約12公斤）、魷魚約35.9噸（
    1 箱約13公斤），以上總噸數為89.15 噸（891,50
     0公斤）」大致相符（見警卷第48頁）；又經原審調取由被
    告乙○○入港時親自手寫之「漁船載運漁產品是否自行捕獲
    諮詢表」則記載，捕獲「四破魚約20噸（1 箱約8 公斤）、
    八郎約52噸（25+27） （1 箱約8 公斤）、小卷約20噸（1
    箱約20公斤）、魷魚約15噸，漁獲總噸數為107 噸」等語，
    是則按被告乙○○入港時自行填寫之「自行捕獲諮詢表」記
    載，被告等人本次航行帶回之魚貨數量較海巡署查緝人員清
    點後所記載之數量更高，對被告等人反而較為不利。本院參
    以：前揭扣案物品清單記載之數量，係海巡署查緝人員實際
    清點魚貨之結果，與被告乙○○返港時，僅是大略估算並登
    載其運回之魚貨數量相較，應較符合實際之情形，況且前揭
    扣案物品清單記載之魚貨數量較少，對於被告乙○○等人較
    為有利。此外，本案所有扣案魚貨均已責付予船長乙○○，
    實際上在查獲當日即已交由貨主載走等情，亦經證人王炳昇
    於原審證稱：我有到船上看卸貨過程，當時是看他們將漁貨
    從船上卸下，搬運到貨主的冷凍車上，在漁貨被載走以前，
    中和安檢所所長有聯絡檢察官詢問如何處理，但後來沒有聯
    絡上，因渠等沒有能力保管該批漁貨，就將該批漁貨責付給
    船長，在魚貨被載走以前就請船長簽下切結保管單等語明確
    （見原審卷第113 、114 頁），且有漁船具（貨）領保管切
    結書1 份可證（見警卷第32頁），是以此部分之事實已難詳
    為查證，故本諸罪疑惟輕原則，應認本案被告載運入港之魚
    貨數量應以上開經海巡署查緝人員清點而登錄於扣案物品目
    錄表之數量為準，至於實際魚貨重量則仍應扣除包裝、冰塊
    、水分之重量，僅淨重合計約55公噸，併予說明。綜上所述
    ，被告等人之上開自白與事實相符，自得採為認定被告等人
    犯罪之證據。本件事證明確，被告等之犯行，均堪認定。
四、按自大陸地區私運物品進入台灣地區或自台灣地區私運物品
    前往大陸地區者，以私運物品進口出口論，適用懲治走私條
    例之規定處斷，為懲治走私條例第12條所明定，被告乙○○
    、甲○○、洪居雄等駕駛「榮翔壹號」漁船，並於上述時間
    抵達屬於中國大陸管轄之A 、B 點位置，自大陸地區私運如
    附表所示之漁產品進入台灣地區，又所私運之漁產品重量逾
    公告數額，是核被告乙○○、甲○○、丙○○所為，均係犯
    懲治走私條例第2 條、第12條之私運管制物品進口逾公告數
    額罪。又被告等人未經主管機關許可，擅自駕駛船舶進入大
    陸地區，違反臺灣地區與大陸地區人民關係條例第28條第1
    項規定，應依同條例第80條第1 項規定處斷。被告3 人與洪
    居雄、古文德間，就上開二犯行有犯意聯絡及行為分擔，皆
    為共同正犯。被告3 人以上所犯二罪間，犯意各別，罪名互
    殊，應予分論併罰。又被告等所犯未經許可駕駛船舶進入大
    陸地區部分，雖未經公訴人起訴，惟起訴事實已明，本院
    自得一併審判。
五、原審予以被告3 人論科，固非無見，惟查被告3 人所犯未經
    許可駕駛船舶進入大陸地區部分，起訴事實已明，自應併
    予審理，原審漏未判決，自有未合。被告等上訴意旨，空言
    指摘原判決不當，固無足取，然原判決既有上述可議，自應
    由本院將原判決撤銷改判。審酌被告等因沿海漁業資源枯竭
    ，捕漁不易，一時失慮，觸犯刑章，所犯情節非重，於本院
    坦承犯行；態度尚佳，及被告乙○○為船長，其餘被告為船
    員等一切情狀，分別量處如主文第2 、3 項所示之刑，並分
    別定其應執行刑如主文第2 、3 項所示，以資懲儆。至扣案
    如附表所示之漁產品，雖均本案被告犯罪所得之物品，惟因
    屬於另一真實姓名、年籍不詳之貨主所有，並非被告等人所
    有之物，業經被告乙○○供承在卷，此外，亦查無任何證據
    證明被告與該名貨主間具有共犯關係，是仍不得依刑法第38
    條第1 項第3 款規定宣告沒收，併予說明。
據上論斷，應依刑事訴訟法第369 條第1 項前段、第364 條、第
299 條第1 項前段，懲治走私條例第2 條第1 項、第11條、第12
條，臺灣地區與大陸地區人民關係條例刑法第28條、第80條第1
項，刑法第28條、第11條、第51條第5 款，判決如主文。
本案經檢察官蔡國禎到庭執行職務。
中    華    民    國    99    年    2     月    25    日
                  刑事第九庭    審判長法  官 莊秋桃
                                      法  官 范惠瑩
                                      法  官 謝宏宗
以上正本證明與原本無異。
走私罪部分如不服本判決應於收受本判決後10日內向本院提出上
訴書狀，其未敘述上訴理由者，並得於提起上訴後10日內向本院
補提理由書狀（均須按他造當事人之人數附繕本）「切勿逕送上
級法院」。
其他部分不得上訴。
中    華    民    國    99    年    2     月    26    日
                                      書記官 蘇恒仁
附錄本判決論罪科刑法條：
懲治走私條例第2條第1項
私運管制物品進口、出口逾公告數額者，處 7 年以下有期徒刑
，得併科新臺幣 3 百萬元以下罰金。
臺灣地區與大陸地區人民關係條例第28條
（航行大陸地區之許可）
中華民國船舶、航空器及其他運輸工具，經主管機關許可，得航
行至大陸地區。其許可及管理辦法，於本條例修正通過後十八個
月內，由交通部會同有關機關擬訂，報請行政院核定之；於必要
時，經向立法院報告備查後，得延長之。
臺灣地區與大陸地區人民關係條例第80條第1項
（罰則）
中華民國船舶、航空器或其他運輸工具所有人、營運人或船長、
機長、其他運輸工具駕駛人違反第28條規定或違反第28條之1 第
1 項規定或臺灣地區人民違反第28條之1 第2 項規定者，處3 年
以下有期徒刑、拘役或科或併科新臺幣1 百萬元以上1 千5 百萬
元以下罰金。但行為係出於中華民國船舶、航空器或其他運輸工
具之船長或機長或駕駛人自行決定者，處罰船長或機長或駕駛人
。
附表：
┌──┬────────┬─────┬──────────┐
│編號│品名            │數量      │重量                │
├──┼────────┼─────┼──────────┤
│ 1. │四破魚          │1500箱    │約15,000公斤        │
├──┼────────┼─────┼──────────┤
│ 2. │小卷            │200箱     │約2,000公斤         │
├──┼────────┼─────┼──────────┤
│ 3. │鯖尾魚          │3100箱    │約36,250 公斤       │
├──┼────────┼─────┼──────────┤
│ 4. │魷魚頭          │2202箱    │約31,100公斤        │
├──┼────────┼─────┼──────────┤
│ 5. │魷魚身          │400箱     │約4,800公斤         │
├──┼────────┼─────┼──────────┤
│    │合  計          │          │毛重約891,500 公斤  │
│    │                │          │淨重約55公噸        │
└──┴────────┴─────┴──────────┘

司法院資訊處製作；財團法人民間司法改革基金會備份。
